Images du répertoire du notaire Adrien Devin pour l'étude XV
Archives nationales de France
Images du répertoire du notaire Adrien Devin pour l'étude XV
20 février 1666 - 16 mars 1680
MC/RE/XV/1
Etude XV; Devin, Adrien
Un registre
Archives nationales de France
Minutes et répertoires: la loi 2008-696 du 15 juillet 2008 relative aux archives a fixé à 75 ans à compter de la date de l'acte, ou à 25 ans à compter de la date du décès de l'intéressé si ce délai est plus bref, le délai de communication des minutes et répertoires des notaires; ce délai est porté à 100 ans à compter de la date de l'acte si le document se rapporte à un mineur (code du Patrimoine, articles L213-2, 4e d et 5e).
Autres documents de l'étude (dossiers de clients, comptabilité...): s'agissant d'archives privées, ces documents sont communicables selon les modalités fixées par le déposant ou le donateur.
Certains documents ne sont pas accessibles sous leur forme originale en raison de leur mauvais état de conservation.
Registre entré aux Archives nationales en 1942.
Un registre de 245 feuillets de papier manuscrits, hauteur 35 cm x largeur 24 cm foliotés par le notaire. Le registre est en bon état.
Images des répertoires de l’étude XV
Archives de l'étude XV
répertoire d'officier public ministériel
- Répertoire chronologique pour la période du 20 février 1666 au 16 mars 1680, 20 février 1666 - 16 mars 1680; MC/RE/XV/1
  Le répertoire contient les informations suivantes: 1. la nature de l'acte; 2. les noms et prénoms des parties; 3. date du jour.
  Ce registre contient aussi une liste chronologique des "Minutes signées des parties qui se sont trouvées point signées de monsieur de Vin" (fin du répertoire)
  répertoire
  - Liste chronologique des actes pour la période du 20 février au 30 décembre 1666, 20 février - 30 décembre 1666; 1 r°-10 v°
  - Liste chronologique des actes pour la période du 11 janvier au 21 décembre 1667, 11 janvier - 21 décembre 1667; 11 r°-20 v°
  - Liste chronologique des actes pour la période du 6 janvier au 30 décembre 1668, 6 janvier - 30 décembre 1668; 20 v°-30 v°
  - Liste chronologique des actes pour la période du 1er janvier au 30 décembre 1669, 1er janvier - 30 décembre 1669; 32 r°-45 v°
  - Liste chronologique des actes pour la période du 2 janvier au 30 décembre 1670, 2 janvier - 30 décembre 1670; 46 r°-60 v°
  - Liste chronologique des actes pour la période du 2 janvier au 26 décembre 1671, 2 janvier - 26 décembre 1671; 61 r°-76 v°
  - Liste chronologique des actes pour la période du 2 janvier au 31 décembre 1672, 2 janvier - 31 décembre 1672; 78 r°-92 v°
  - Liste chronologique des actes pour la période du 2 janvier au 30 décembre 1673, 2 janvier - 30 décembre 1673; 94 r°-110 r°
  - Liste chronologique des actes pour la période du 2 janvier au 30 décembre 1674, 2 janvier - 30 décembre 1674; 111 r°-132 r°
  - Liste chronologique des actes pour la période du 3 janvier au 30 décembre 1675, 3 janvier - 30 décembre 1675; 133 r°-154 r°
  - Liste chronologique des actes pour la période du 2 janvier au 31 décembre 1676, 2 janvier - 31 décembre 1676; 155 r°-177 r°
  - Liste chronologique des actes pour la période du 2 janvier au 30 décembre 1677, 2 janvier - 30 décembre 1677; 178 r°-200 r°
  - Liste chronologique des actes pour la période du 1er janvier au 30 décembre 1678, 1er janvier - 30 décembre 1678; 201 r°-220 r°
  - Liste chronologique des actes pour la période du 2 janvier au 31 décembre 1679, 2 janvier - 31 décembre 1679; 221 r°-237 r°
  - Liste chronologique des actes pour la période du 3 janvier au 16 mars 1680, 3 janvier - 16 mars 1680; 238 r°-242 v°